【裁判字號】    91,易,1462
【裁判日期】    920506
【裁判案由】    傷害
【裁判全文】
臺灣桃園地方法院刑事判決                        九十一年度易字第一四六二號
    公  訴  人  臺灣桃園地方法院檢察署檢察官
    被      告  丙○○
    選任辯護人  張世炎律師
右列被告因傷害案件，經檢察官提起公訴（九十一年度偵字第一三一二七號），本院
判決如左︰
    主  文
丙○○無罪。
    理  由
一、公訴意旨略以：被告丙○○係桃園縣平鎮市清潔隊兼任臨時工司機，於民國九十
    一年六月十七日上午十時三十分許。在桃園縣平鎮市○○路六九之一號平鎮垃圾
    場門口，因告訴人丁○○○難忍住家惡臭持白布條及木板四塊到垃圾場門口準備
    陳情，適丙○○駕駛Ｑ６─０２８號垃圾車欲外出，遭丁○○○擋道，丙○○不
    得已乃開車欲逼離丁○○○，丁○○○情急之下乃跳上四塊木板，丙○○卻基於
    傷害之故意將木板掀翻，致丁○○○跌倒在地而受有頭部外傷、右髖骨挫傷、右
    臂挫傷、下背痛、頸部及性扭傷等傷害，因認被告犯有刑法第二百七十七條第一
    項之傷害罪嫌云云。
二、按犯罪事實應依證據認定之，無證據不得推定其犯罪事實，又不能證明被告犯罪
    者，應諭知無罪判決，刑事訴訟法第一百五十四條、第三百零一條第一項分別定
    有明文。次按被害人之陳述如無瑕疵，且就其他方面調查又與事實相符，固足採
    為論罪科刑之基礎，倘其陳述尚有瑕疵，則在未究明以前，遽採為論罪科刑之依
    據，即難認為適法（最高法院三十二年上字第六七號判例意旨參照）。故告訴人
    之指述，係以使被告受刑事訴追為目的，仍應調查其他證據以證明其指述是否與
    事實相符。訊據被告丙○○堅決否認右述犯行，辯稱：當日其他同仁甲○○、乙○○的垃圾車已經通過本件案發地，迨伊之垃圾車要通過時丁○○○竟將木板放
    在道路上致伊車無法通行，伊乃下車表示有抗議陳情逕向鄉公所表示，不要妨害
    公務，並彎身準備搬離木墊，不料丁○○○突然躺下並稱是遭被告毆打，實則根
    本無此事等語。
三、經查：
    (一)證人即同為平鎮垃圾場之垃圾車司機乙○○於本院九十二年一月七日訊問中到
      庭證稱：當天伊先駕駛回收車出去，要出去時，就看到一堆棧板（起訴書所稱
      之木板）放在路邊，還沒有架起來，出車後約五分鐘返回垃圾場，看到被告和
      告訴人二人有一段距離在吵，被告是站在他的車子旁邊，告訴人就站在棧板那
      邊，當時棧板就已經圍起來了，狀況就很像偵卷十一頁上方照片，棧板這樣擋
      起來，伊等的垃圾車就無法出去，他們二人吵的很兇，二人都對向站著在大吵
      ，伊當時就站在十一頁上方照片的位置看著他們二人在吵，他們二人吵著結果
      被告就從他的車邊往前走，要去把棧板移開，還沒有移，結果告訴人就一屁股
      坐在地上，說被告要打她，因告訴人家就住在旁邊，她先生就剛好走過來，她
      就叫她先生拍照存證，伊沒有目睹告訴人跳上棧板的那一幕，但確定親眼見到
      告訴人在被告還未走到棧板處時就坐到地上，從被告和告訴人在吵架，伊都站
      在旁邊，直到告訴人先生要來拍照才走開，因不想被他照到等語。而證人甲○○於本院同日訊問中也證稱：伊是垃圾場管理員，當時就在場裡，聽說有人要
      圍場，因為圍場就會有棧板堆放在警衛室到大門口這段路上，垃圾車無法進出
      ，所以伊就跟證人乙○○把車子先開出去到大門口轉彎處旁邊停下，走回來就
      看到被告和告訴人在吵，就只有嘴巴吵吵，也沒有什麼特殊事情，伊沒有特別
      理會，就往警衛室朝我的工作區方向走去，我在那邊任職多年，民眾圍場或是
      和我們垃圾場內的人員發生口角爭吵是很常見的等語。由證人乙○○與甲○○
      之證詞可知告訴人丁○○○於是日上午確實將棧板（起訴書所稱之木板）擺在
      平鎮垃圾場之出入口以致被告之垃圾車無法出垃圾場，而被告因此與告訴人丁○○○在其放置棧板處發生口角，故告訴人稱其所擺設之棧板不致妨礙垃圾車
      之通行云云，顯非可採。再由在場目睹全部過程之乙○○之證詞更可知告訴人
      係在被告尚未搬移棧板且未對告訴人有任何舉措之時告訴人即坐在地上，至於
      告訴人何以坐到地上，原因諸端，或可能因與被告爭吵致一時重心不穩或可能
      因見被告欲過來搬移棧板一時情急，欲防護棧板免遭被告搬移其雙腳不小心遭
      擺在地上之棧板勾到才坐到地上，然告訴人丁○○○絕非係站在棧板上遭被告
      掀開棧板時跌到到地面則可確定。
    (二)經本院向壢新醫院函查告訴人受傷之情形與可能之原因，壢新醫院先後於九十
      一年十月十一日、九十二年三月七日分別函覆、檢送急診護理紀錄與病歷到院
      ，其其九十一年十月十一日以壢新醫字第九一○六○六號函稱：病患丁○○○
      於九十一年六月十七日主訴走路被車撞到來診，受傷部位為頭部外傷、右股骨
      近髖關節處挫傷疼痛（疑線性骨折）及右前臂瘀傷，本案依傷勢只能判斷為外
      力所傷，但受傷過程只能依病患本人主訴為參考，無法精確判斷如何造成。而
      其於九十二年三月七日檢送本院之護理紀錄記載病患於九十一年六月十七日由
      一一九於十一時十八分送入，病患主訴走路被車撞，頭部外傷、右腿疼痛、右
      前臂血腫3X3公分；十一時二十分、十一時三十分分別照Ｘ光、照右髖部側面
      Ｘ光，十一時三十五分會診骨科，十二時十八分開口服藥，十三時並給予頭部
      外傷注意是像，十三時三十分即入觀察室一直到十四時四十五分出院門診追蹤
      ，醫師診斷為頭部外傷、右股骨頸挫傷疑線性骨折。查告訴人丁○○○向壢新
      醫院醫師所述之受傷原因是走路被車撞到，此與其在九十一年六月十九日之警
      訊、檢察官偵訊及本院審理中所堅稱渠站在木板上遭被告木板掀倒致跌倒受傷
      之指述顯然不符，告訴人就係遭被告以車撞傷或是遭被告掀倒木板而跌倒應是
      不易混淆之二事，若果確有其事，告訴人就此重要之事項應不致有迥然不同之
      陳述，顯然告訴人係將其受驚嚇或遭棧板擦勾致跌倒與被告吵架一事混為一談
      ，其陳述應有重大瑕疵。而告訴人在本院九十二年一月七日訊問中稱被告當時
      開車又煞車怒氣沖沖下車，把二塊棧板掀開當時僅有伊與被告二人在場，現場
      煞車痕很深，到場處理之戊○○○○有看到云云，查證人饒文光在本院九十二
      年一月七日訊問中證稱：伊抵達現場時車字就停在那邊（偵卷第十一頁照片，
      是在路邊），沒見到地上有很深之煞車痕，所以根本沒有拍照，當時也只看到
      告訴人樣子很痛苦的坐在棧板上，但是真的沒見到告訴人手腕和頸部有受傷或
      腫起之情形，只見到其表情很痛苦等語。查本案發生後之現場照片乃由告訴人
      所提出，其提出之照片顯示被告駕駛之垃圾車係僅靠路邊停放，在其旁邊之柏
      油路上絲毫未見所謂很深之煞車痕，故告訴人於本院審理中稱被告緊急煞車云
      云，並非可採，而告訴人所受之傷勢即有可能是在防護棧板當時遭棧板擦撞所
      造成，已如上述，由上開壢新醫院之護理紀錄與函文上所載之頭部外傷、右前
      臂瘀傷右股骨頸挫傷疑線性骨折等傷勢於人們有擦撞棧板、突然坐倒地面之情
      況時均會造成，該診斷證明書亦不足為被告掀開棧板傷害告訴人之證據。
    (三)至於告訴人之配偶鍾延明在偵查中稱路人見到其妻受傷云云，惟其自承沒有見
      到其太太受傷，且所稱路人告知告訴人丁○○○受傷並未言及如何受傷，故其
      供述並不足為被告犯罪之積極證據，至於告訴人請求本院調閱平鎮垃圾場出入
      口之監視錄影帶，平鎮市公所函覆本院稱：振興里垃圾場監視器屬電腦錄影存
      放設計為十五日，因事件發生於九十一年六月十七日，至九十一年七月十一日
      第一次開庭調閱錄影帶時已經超過檔存期限，故錄影帶已經自動銷毀，此有平
      鎮市公所九十一年十一月十一日平市清字第○九一○○三二六七二號函在卷可
      稽，此部分已經無法調查，附此敘明。
    綜上所述，本件公訴人所指之證據尚無法令本院產生確信被告有傷害告訴人之犯
    行之心證，依法自應為被告無罪之諭知。
據上論斷，應依刑事訴訟法第三百零一條第一項，判決如主文。
本案經檢察官魏雯祈到庭執行職務。
中      華      民      國      九十二      年    五    月      六      日
                                  臺灣桃園地方法院刑事第五庭
                                      法  官  林  孟  宜
右正本證明與原本無異。
如不服本判決，應於判決送達後十日內向本院提出上訴狀( 應附繕本 )，上訴於
臺灣高等法院。
                                      書記官  陳  淑  瓊
中      華      民      國      九十二      年    五    月      十六    日


司法院資訊處製作；財團法人民間司法改革基金會備份。
